臺灣宜蘭地方法院刑事判決
110年度訴字第389號
公  訴  人  臺灣宜蘭地方檢察署檢察官
被      告  莊智凱



指定辯護人  林恒毅律師（義務辯護律師）
被      告  曾繁益



指定辯護人  林忠熙律師（義務辯護律師）
上列被告因違反槍砲彈藥刀械管制條例等案件，經檢察官提起公
訴（109年度偵字第6149、7581號、110年度偵緝字第230、231、
232號、110年度偵字4474號），本院判決如下：
    主  文
莊智凱犯如附表一編號1至3主文欄所示之參罪，各處如附表一編
號1至3主文欄所示之刑及沒收。應執行有期徒刑柒年肆月，併科
罰金新臺幣拾萬元，罰金如易服勞役，以新臺幣壹仟元折算壹日
。
曾繁益犯如附表一編號4主文欄所示之罪，處如附表一編號4主文
欄所示之刑。
    犯罪事實
一、莊智凱明知可發射金屬或子彈具有殺傷力之各式槍枝、具殺
    傷力之子彈、可供組成具有殺傷力槍枝之主要零件，非經中
    央主管機關許可，不得持有，竟仍基於非法持有非制式手槍
    、具殺傷力之子彈及槍砲主要組成零件之犯意，先後為附表
    一編號1至編號3所示之犯行。曾繁益明知可發射金屬或子彈
    具有殺傷力之各式槍枝、具殺傷力之子彈，非經中央主管機
    關許可，不得持有，竟仍基於非法持有非制式手槍、具殺傷
    力之子彈之犯意，為附表一編號4所示之犯行。
二、案經宜蘭縣政府警察局、基隆市政府警察局移送暨林青志訴
    由宜蘭縣政府警察局宜蘭分局報告臺灣宜蘭地方檢察署檢察
    官偵查起訴。
    理  由
壹、證據能力部分：
    本判決所引用之證據資料，無論供述證據或非供述證據，檢
    察官被告莊智凱、曾繁益及其等之辯護人，均未爭執其證據
    能力（見本院卷第124頁），且迄至本院言詞辯論終結前亦
    皆未聲明異議，依刑事訴訟法第159條之5第2項規定，就供
    述證據部分即均視為同意作為證據；且本院審酌所引用之供
    述證據作成時的情況，認為適當，非供述證據，亦查無非法
    取得而應予排除之情形，自均得作為證據。
貳、實體部分：
一、認定犯罪事實所憑之證據及理由：
    訊據被告莊智凱就如附表一編號1至3所示時、地，持有上開
    具殺傷力之槍枝、子彈及槍枝主要組成零件等事實，均坦承
    不諱，然辯稱：附表一編號2、3所示之扣案之槍、彈及主要
    組成零件是一個綽號「水果」的成年男子寄放在我這邊云云
    （見本院卷第396頁）；被告曾繁益固坦承附表一編號4所示
    時、地，把玩槍枝走火，不慎射傷告訴人林青志之事實，惟
    辯稱：槍枝從109年開始就是莊智凱持有，伊僅是一時把玩
    ，是否構成非法持有槍枝犯罪，尚有疑義云云。經查：
　㈠被告莊智凱、曾繁益除上開辯解外，對於其餘事實均於本院
    審理時坦承在卷，並有附表一各編號證據欄所示之證據在卷
    可稽，復有附表二、三、四所示之物扣案可佐。又扣案如附
    表二編號1、附表三編號1、2、附表四編號1、2所示之槍枝
    、子彈，經內政部警政署刑事警察局以檢視法、性能檢驗法
    、試射法等方法鑑定，鑑定結果分如附表二、三、四所示，
    並有鑑定書附卷可參，足認扣案上開槍枝、子彈均具有殺傷
    力，而上開鑑定結果，均係鑑驗機關以其專業知識及儀器測
    試後所得之結論，自均可憑信。又扣案如附表三編號3、附
    表四編號3所示之金屬槍管，屬槍砲主要組成零件，亦經內
    政部警政署保安組鑑定在案（卷證出處均詳附表），從而，
    被告莊智凱、曾繁益上開任意性自白與事實相符，應可採信
    。
  ㈡被告莊智凱固以前詞置辯，然卷內無任何被告莊智凱係受綽
    號「水果」之人，委託而代為保管上開槍、彈及主要組成零
    件之補強證據，且被告莊智凱於本院審理時供稱：綽號「水
    果」的男子是在民國109年年底大約11月底左右死掉的。我
    知道「水果」死掉之後，我還是繼續持有他交給我的槍枝及
    子彈等語（見本院卷第260頁）。復參酌被告莊智凱於109年
    7月25日將附表一編號3之槍枝放置車上攜帶外出，且其內裝
    有子彈，嗣由被告曾繁益持之不慎擊發子彈1顆，傷及被害
    人林青志乙情，業經本院認定如前，則被告莊智凱應非受他
    人委託，而為他人隱藏上開槍彈而持有之情形，被告莊智凱
    係為自己占有管領該批槍彈等物無訛。被告莊智凱前揭所辯
    不足採信。
　㈢被告曾繁益固以前詞置辯，然按槍砲彈藥刀械管制條例第8條
    第4項及第12條第4項所謂之持有，係指執持占有之意，祇要
    將槍、彈置於自己管領之下，即實力支配狀態中，即足當之
    ，與時間長短並無必然之關係（最高法院96年度臺上字第37
    18號判決意旨參照）。且所謂持有，係指將物置於自己實力
    支配之下，並不以該物為自己所有為必要。查被告曾繁益自
    行拿取被告莊智凱放置於車內裝有子彈之非制式手槍把玩，
    於該時起，前開槍枝（含內裝之子彈）顯已在被告曾繁益手
    中，如何操控該枝槍枝，自然係由被告曾繁益掌控，此由被
    告在握持時發生自己觸碰扳機，致擊中告訴人林青志之結果
    ，亦可證之，足徵被告曾繁益自其拿取前開槍枝（含內裝之
    子彈）時起，即已該當「持有手槍及子彈」之構成要件。被
    告曾繁益前揭所辯尚不足採。
  ㈣綜上所述，本案事證明確，被告2人犯行均堪認定，應依法論
    科。
二、論罪科刑：
  ㈠被告莊智凱部分：
    1.按行為後法律有變更者，適用行為時之法律。但行為後之
      法律有利於行為人者，適用最有利於行為人之法律，刑法
      第2條第1項定有明文。次按槍砲彈藥刀械管制條例第7條
      、第8條等規定業於109年6月10日修正公布，並自同年月1
      2日生效施行。修正前第7條原規定：「（第1項）未經許
      可，製造、販賣或運輸火砲、肩射武器、機關鎗、衝鋒槍
      、卡柄槍、自動步槍、普通步槍、馬槍、手槍或各類砲彈
      、炸彈、爆裂物者，處無期徒刑或7年以上有期徒刑，併
      科新射武器、機關鎗、衝鋒槍、卡柄槍、自動步槍、普通
      步槍、馬槍、手槍或各類砲彈、炸彈、爆裂物者，處無期
      徒刑或7年以上有期徒刑，併科新臺幣（下同）3千萬元以
      下罰金。（第4項）未經許可，持有、寄藏或意圖販賣而
      陳列第1項所列槍砲、彈藥者，處5年以上有期徒刑，併科
      1千萬元以下罰金。」；第8條則規定：「（第1項）未經
      許可，製造、販賣或運輸『制式或非制式』鋼筆槍、瓦斯槍
      、麻醉槍、獵槍、空氣槍或第4條第1項第1款所定其他可
      發射金屬或子彈具有殺傷力之各式槍砲者，處無期徒刑或
      5年以上有期徒刑，併科1千萬元以下罰金。（第4項）未
      經許可，持有、寄藏或意圖販賣而陳列第1項所列槍砲者
      ，處3年以上10年以下有期徒刑，併科7百萬元以下罰金。
      」依本次修法草案總說明意旨可知，其主要立法目的在於
      有效遏止持「非制式槍砲」進行犯罪情形，認「非制式槍
      砲」與「制式槍砲」之罪責有一致之必要，故於第4條、
      第7條至第9條增加「制式或非制式」之構成要件，亦即不
      分制式或非制式，凡屬第7條所列各類槍枝型式之槍枝，
      有殺傷力者，概依第7條規定處罰。另按非法持有、寄藏
      槍、彈，其持有、寄藏之繼續，為行為之繼續，亦即一經
      持有、寄藏槍、彈，罪已成立，但其完結須繼續至持有、
      寄藏行為終了時為止。其間法律縱有變更，然其行為既繼
      續實施至新法施行以後，即與犯罪後法律有變更之情形不
      同，不生新舊法比較適用之問題。被告莊智凱如附表一編
      號2、3所示非法持有槍枝之犯行，終了日係在同條例第7
      條、第8條修正公布施行之後，揆諸上揭說明，並無行為
      後法律變更可言，應逕行適用修正後之槍砲彈藥刀械管制
      條例第7條第4項論處。      
    2.核被告莊智凱就附表一編號1部分所為，係犯槍砲彈藥刀
      械管制條例第12條第4項之非法持有子彈罪（起訴書誤載
      第13條第4項，業經檢察官於審理中提出補充理由書更正
      減縮）；就附表一編號2、3部分所為，均係犯槍砲彈藥刀
      械管制條例第7條第4項非法持有非制式手槍罪、同條例第
      12條第4項之非法持有子彈罪、同條例第13條第4項之未經
      許可持有槍砲之主要組成零件罪。
　　3.公訴意旨認被告莊智凱除關於上述部分，另持有如附表二
      編號3所示之槍枝零組件1包、附表三編號3所示之槍枝零
      組件1包（除金屬槍管外）、附表四編號3所示之槍枝零組
      件1包（除金屬槍管外），因認被告莊智凱此部分所為，
      均同時涉犯槍砲彈藥刀械管制條例第13條第4項未經許可
      持有槍砲之主要組成零件罪嫌。然上述物品經鑑定均非屬
      槍砲之主要組成零件等情，有內政部111年4月22日內授警
      字第1110871487號函可佐（見本院卷第309-311頁），此
      部分自不構成犯罪，因公訴檢察官業以補充理由書更正、
      減縮此部分事實（見本院卷第347-350頁），基於檢察一
      體之原則，本件應以公訴檢察官更正、減縮後之事實為審
      理，無庸對被告莊智凱為不另為無罪之諭知，併此敘明。
    4.按非法持有、寄藏、出借槍砲彈藥刀械等違禁物，所侵害
      者為社會法益，如所持有、寄藏或出借客體之種類相同（
      如同為手槍，或同為子彈者），縱令同種類之客體有數個
      （如數枝手槍、數顆子彈），仍為單純一罪，不發生想像
      競合犯之問題（最高法院82年度台上字第5303號判決意旨
      參照），是被告於附表一編號1至3所示時地分別持有附表
      一編號1至3所示具殺傷力子彈3顆、2顆、4顆，因所持有
      之客體種類相同，各應認僅為單純一罪。
    5.又被告莊智凱自上開持有槍砲之主要組成零件、槍枝、子
      彈，至為警查獲時止，所為3次犯行，其持有之繼續，為
      行為之繼續，亦即一經持有槍砲之主要組成零件、槍枝、
      子彈，罪已成立，但其完結須繼續至持有行為終了時為止
      ，應僅各論以實質上一罪。
    6.被告莊智凱於附表一編號2、3所示時地，各以一行為同時
      觸犯非法持有非制式手槍罪、非法持有子彈罪、非法持有
      槍砲之主要組成零件罪，為想像競合犯，應依刑法第55條
      之規定，從較重之未經許可持有非制式手槍罪處斷。
    7.被告莊智凱於109年1月間向綽號「水果」之人，取得附表
      一編號2、3所示具殺傷力槍、彈及主要組成零件而非法持
      有之行為，於附表一編號2所示109年12月14日為警查獲其
      中部分槍、彈及主要組成零件之際，其反社會性及違法性
      已具體表露，已有受法律非難之認識，其持有具殺傷力槍
      、彈及主要組成零件之主觀上犯意及客觀上之犯罪行為，
      俱因此而中斷，其繼續犯包括上一罪之犯行至此終止。被
      告莊智凱於附表一編號2所示時地，經警在宜蘭縣○○鎮○○
      路0段000巷0弄00號新堡汽車旅館509號房查獲後，未向警
      方陳明其同時持有本件扣案如附表一編號3所示之槍、彈
      及主要組成零件，事後猶再將藏放在新堡汽車旅館之槍、
      彈及主要組成零件攜離而持有，其主觀上難謂與查獲前之
      犯罪行為係出於同一犯意，顯係另行起意，客觀上受一次
      評價之事由亦已消滅，自不得再與前案以一罪論，而屬另
      一犯罪。被告莊智凱先後所為如附表一編號1至3所示3次
      犯行，且其先後持有各該槍、彈及主要組成零件，雖併有
      同時持有之情形（即二持有行為重疊部分），然已難謂係
      自始均在一個預定之犯罪計畫以內，出於主觀上之同一犯
      意。故被告莊智凱所犯附表一編號1至3所示3罪，犯意各
      別，行為互殊，應予分論併罰。
    8.刑之加重事由：
　　  被告莊智凱前因違反毒品危害防制條例、槍砲彈藥刀械管
      制條例等案件，經本院以105年度聲字第346號判處應執行
      有期徒刑5年2月確定，於109年4月12日假釋期滿執行完畢
      ，有臺灣高等法院被告前案紀錄表在卷可按，其受徒刑之
      執行完畢，繼續犯之行為或其中一部行為係於5年以內故
      意再犯，揆諸前揭判決意旨，均應構成累犯。又檢察官指
      稱：就莊智凱部分，之前有涉犯罪質相同之槍砲彈藥刀械
      管制條例案件，故請依累犯加重其刑等語。審酌被告莊智
      凱前有槍砲彈藥刀械管制條例案件前科紀錄，理應產生警
      惕作用，惟其仍再犯本案3罪，顯見前案之徒刑執行對被
      告並未生警惕作用，其對於刑罰之反應力顯然薄弱，且被
      告莊智凱並無司法院釋字第775號解釋意旨所指個案應量
      處最低法定刑、又無法適用刑法第59條減輕其刑，而應依
      此解釋意旨裁量不予加重最低本刑之情形，則就其所犯上
      開之3罪，均應依刑法第47條第1項規定加重其刑。
    9.至於被告莊智凱及其辯護人雖主張供出子彈來源為真實姓
      名年籍不詳、綽號「小偉」、「水果」之人，經本院向受
      理被告供出之宜蘭縣政府警察局宜蘭分局函詢，該分局函
      覆略以：被告槍砲、彈藥上游，目前由臺灣宜蘭地方檢察
      署檢察官指揮偵辦，因案件尚偵辦中不得公開等語，此有
      宜蘭縣政府警察局宜蘭分局111年1月24日警蘭偵字第1110
      001926號函在卷可參（見本院卷第193頁），參以被告莊
      智凱又於本院審理時供稱「水果」已於109年11月底死亡
      等情，足認本案尚未因被告之供出而查獲本案槍、彈之來
      源，自無從依槍砲彈藥刀械管制條例第18條第4項規定減
      輕或免除其刑。次按刑法第59條之酌量減輕其刑，必須犯
      罪另有特殊之原因與環境等等，在客觀上足以引起一般同
      情，認為即予宣告法定低度刑期尤嫌過重者，始有其適用
      （最高法院45年台上字第1165號判例意旨參照）。被告莊
      智凱持有槍、彈犯行，危害社會治安甚鉅，為社會大眾所
      深惡痛絕，乃政府一向查禁森嚴且重罰不寬貸之重罪行為
      ，被告莊智凱屢次危害社會治安，猶為本案3件犯行，經
      核其持有槍彈情節，並無特殊之原因與環境，在客觀上未
      有足以引起一般同情之可憫恕事由，尚無刑法第59條之適
      用，辯護人此部分請求，亦顯非足採，均併此敘明。
  ㈡被告曾繁益部分：　　　
    1.被告曾繁益就附表一編號4部分所為，係犯槍砲彈藥刀械
      管制條例第7條第4項非法持有非制式手槍罪、同條例第12
      條第4項之非法持有子彈罪。又被告曾繁益以一行為同時
      觸犯非法持有非制式手槍罪、非法持有子彈罪，為想像競
      合犯，應依刑法第55條之規定，從較重之未經許可持有非
      制式手槍罪處斷。
　  2.刑之減輕事由：
　　  按刑法第59條規定犯罪之情狀可憫恕者，得酌減其刑。其
      所謂「犯罪之情狀」，與同法第57條規定科刑時應審酌之
      一切情狀，並非有截然不同之領域，於裁判上酌減其刑時
      ，應就犯罪之一切情狀，予以全盤考量，審酌其犯罪有無
      可憫恕之事由（即有無特殊之原因及環境，在客觀上足以
      引起一般同情，以及宣告法定最低度刑，是否猶嫌過重等
      ），以為判斷（最高法院95年度台上字第6157號、98年度
      台上字第3926號判決意旨參照）。而槍砲彈藥刀械管制條
      例第7條第4項非法持有具有殺傷力之槍枝罪之法定刑為5
      年以上有期徒刑，併科1千萬元以下罰金，其法定刑遠較
      其他犯罪為重，然其態樣顯非可一概而論，其原因動機不
      一，犯罪情節未必盡同，其持有行為所造成危害社會之程
      度亦非可等量齊觀，倘依其情狀處以相當之有期徒刑，即
      足以懲儆，並可達防衛社會之目的者，自非不可依客觀之
      犯行與主觀之惡性二者加以考量其情狀，是否有可憫恕之
      處，適用刑法第59條之規定酌量減輕其刑，期使個案裁判
      之量刑，能斟酌至當，符合比例原則。查被告曾繁益明知
      扣案槍彈具有殺傷力，不得非法持有，竟持之把玩，確有
      不該，然其持有槍彈時間甚為短暫，對社會所生之危害不
      大，嗣已坦承犯行，有所悔意，而槍砲彈藥刀械管制條例
      第7條第4項非法持有殺傷力之槍枝罪之刑責至重，且此條
      文係於109年6月12日始施行生效，相較於修正前應依槍砲
      彈藥刀械管制條例第8條第4項之法定刑，刑度提高不少，
      而被告係於法律甫修正後不久後犯此重罪，衡以被告曾繁
      益上開犯罪動機、持有時間及危害性等情，若量處槍砲彈
      藥刀械管制條例第7條第4項規定之法定最低度刑，猶嫌過
      重，在客觀上足以引起一般人之同情，確有情輕法重之失
      衡現象，而顯有堪可憫恕之情狀，為使其量刑斟酌至當，
      符合比例原則，爰依刑法第59條規定減輕其刑。
  ㈢爰審酌被告2人明知槍砲、彈藥等管制物品，存在高度之危險
    性，對社會治安造成危害甚鉅，極易傷及人身安全或剝奪人
    命，惟念被告2人犯後尚能坦承犯行，態度尚稱良好，兼衡
    被告2人持有上開槍、彈之數量、期間、素行，暨其陳明之
    智識程度、家庭生活狀況等一切情狀，對被告莊智凱分別量
    處如附表一編號1至3主文欄所示之刑，及諭知併科罰金、罰
    金如易服勞役之折算標準；並審酌被告莊智凱所犯上開3罪
    之罪質種類、同類型犯罪之次數、各次犯罪之間隔、所造成
    之損害及被告整體犯罪之非難評價等項予以綜合判斷，並考
    量上述科刑審酌情狀及被告執行刑之教化效果，再參諸刑法
    第51條第5款係採取限制加重原則，而非累加原則之意旨，
    本諸刑罰經濟與責罰相當原則，兼顧對於被告之儆懲與更生
    ，定其應執行之刑及就應執行之併科罰金刑，亦諭知易服勞
    役之折算標準。另對被告曾繁益所犯之罪，量處如附表一編
    號4主文欄所示之刑，所處併科罰金部分，並諭知易服勞役
    之折算標準。
三、沒收：
  ㈠被告莊智凱部分：　　　　
　  扣案如附表二編號1所示未經試射之子彈2顆、附表三編號1
    、3所示之非制式手槍、金屬槍管各1支、附表四編號1、3所
    示之非制式手槍、金屬槍管各1支，屬槍砲彈藥刀械管制條
    例第4條第1項、第2項規定之違禁物，均應依刑法第38條第1
    項規定，宣告沒收之。至被告非法持有扣案附表二編號1所
    示之子彈1顆、附表三編號2所示之子彈2顆、附表四編號2所
    示之子彈4顆，均經試射擊發，已裂解而喪失效用，所遺留
    之彈頭及彈殼，非屬違禁物，無宣告沒收之必要。
  ㈡被告曾繁益部分：　　　 
　　被告曾繁益持附表四編號1所示槍枝把玩，不慎射入告訴人
    林青志體內之子彈1顆，經取出彈頭，已裂解喪失子彈之結
    構及功能，非違禁物，應毋庸宣告沒收，附此敘明。
  ㈢至其餘扣案物，俱非違禁物性質，亦無積極證據足認與本件
    犯行有何關連，爰均不予宣告沒收。
四、不另為不受理之諭知（被告曾繁益所涉過失傷害罪部分）：
  ㈠公訴意旨另以：被告曾繁益於附表一編號4所示時、地，持槍
    、彈把玩，不慎槍枝走火，子彈由告訴人林青志右大腿進入
    後留在林青志左後方臀部內，致林青志受有右大腿槍傷併陰
    囊及左臀損傷之傷害，因認被告曾繁益此部分所為，亦涉犯
    刑法第284條前段之過失傷害罪等語。
　㈡按告訴乃論之罪，其告訴經撤回者，應諭知不受理之判決，
    刑事訴訟法第303條第3款定有明文。公訴意旨認被告曾繁益
    涉犯刑法第284條前段過失傷害罪名，依同法第287條前段規
    定，須告訴乃論。查本件告訴人林青志已於111年3月17日具
    狀撤回過失傷害告訴，有撤回告訴狀1紙在卷可參（見本院
    卷第271頁），是此部分本應為諭知不受理諭知，惟因公訴
    意旨認被告曾繁益此部分過失傷害罪，與上揭被告曾繁益所
    犯非法持有非制式手槍罪間，有想像競合犯之裁判上一罪關
    係，爰不另為不受理之諭知。
據上論斷，應依刑事訴訟法第299條第1項前段，槍砲彈藥刀械管
制條例第7條第4項、第12條第4項、第13條第4項，刑法第11條、
第55條、第47條第1項、第59條、第42條第3項前段、第51條第5
、7款、第38條第1項，判決如主文。
本案經檢察官黃明正提起公訴，檢察官林禹宏到庭執行職務。
中　　華　　民　　國　　111 　年　　7 　　月　　14　　日
                  刑事第四庭審判長法  官  林惠玲
                                  法  官  陳錦雯
                                  法  官  楊心希
以上正本證明與原本無異。
如不服本判決應於收受送達後二十日內向本院提出上訴書狀，並
應敘述具體理由；其未敘述上訴理由者，應於上訴期間屆滿後二
十日內向本院補提理由書(均須按他造當事人之人數附繕本)「切
勿逕送上級法院」。
                                  書記官  邱淑秋
中　　華　　民　　國　　111 　年　　7 　　月　　14　　日
槍砲彈藥刀械管制條例第7條
未經許可，製造、販賣或運輸制式或非制式火砲、肩射武器、機
關槍、衝鋒槍、卡柄槍、自動步槍、普通步槍、馬槍、手槍或各
類砲彈、炸彈、爆裂物者，處無期徒刑或7年以上有期徒刑，併
科新臺幣3千萬元以下罰金。
未經許可，轉讓、出租或出借前項所列槍砲、彈藥者，處無期徒
刑或5年以上有期徒刑，併科新臺幣1千萬元以下罰金。
意圖供自己或他人犯罪之用，而犯前二項之罪者，處死刑或無期
徒刑；處徒刑者，併科新臺幣5千萬元以下罰金。
未經許可，持有、寄藏或意圖販賣而陳列第1項所列槍砲、彈藥
者，處5年以上有期徒刑，併科新臺幣1千萬元以下罰金。
意圖供自己或他人犯罪之用，以強盜、搶奪、竊盜或其他非法方
法，持有依法執行公務之人所持有之第1項所列槍砲、彈藥者，
得加重其刑至二分之一。
第1項至第3項之未遂犯罰之。
槍砲彈藥刀械管制條例第12條
未經許可，製造、販賣或運輸子彈者，處1年以上7年以下有期徒
刑，併科新台幣500萬元以下罰金。
未經許可，轉讓、出租或出借子彈者，處6月以上5年以下有期徒
刑，併科新台幣300萬元以下罰金。
意圖供自己或他人犯罪之用，而犯前二項之罪者，處3年以上10
年以下有期徒刑，併科新台幣700萬元以下罰金。
未經許可，持有、寄藏或意圖販賣而陳列子彈者，處5年以下有
期徒刑，併科新台幣300萬元以下罰金。
第1項至第3項之未遂犯罰之。
槍砲彈藥刀械管制條例第13條
未經許可，製造、販賣或運輸槍砲、彈藥之主要組成零件者，處
3年以上10年以下有期徒刑，併科新台幣700萬元以下罰金。
未經許可，轉讓、出租或出借前項零件者，處1年以上7年以下有
期徒刑，併科新台幣500萬元以下罰金。
意圖供自己或他人犯罪之用，而犯前2項之罪者，處5年以上有期
徒刑，併科新台幣1000萬元以下罰金。
未經許可，持有、寄藏或意圖販賣而陳列第1項所列零件者，處6
月以上5年以下有期徒刑，併科新台幣300萬元以下罰金。
第1項至第3項之未遂犯罰之。
　　
附表一：
編號 時間、地點 查獲經過 證據   主文 1 莊智凱於109年10月5日6時12分前某時，自真實姓名不詳，綽號「小偉」之成年男子，取得非制式子彈3顆(採樣1顆經試射，認具殺傷力)、非屬槍砲主要組成零件之槍枝零組件1包等物後而非法持有之(109年度偵字第6150號、110年度偵緝字第230號)  為警於109年10月5日6時5分許，在宜蘭縣○○市○○路0 段000號之車牌號碼000-0000號自小客車上，查獲附表二所示之物  1.被告莊智凱於警詢、偵訊、本院羈押訊問、準備程序及審理中之供述（見警B卷第7-14頁、偵A卷第17-21頁、聲羈卷第15-21頁、本院卷第65-67頁、第119-125頁、第233-265頁、第369-400頁）。 2.本院109年度聲搜字第457號搜索票、宜蘭縣政府警察局宜蘭分局109年10月5日搜索扣押筆錄、扣押物品目錄表（見警B卷第38-54頁）。 3.搜索現場及查獲子彈、槍枝零組件照片（見警B卷第52-54頁、警C卷第28-29頁）。 4.內政部警政署刑事警察局109年10月27日刑鑑字第1098011943號鑑定書（見偵A卷第51-52背面） 莊智凱犯非法持有子彈罪，累犯，處有期徒刑柒月，併科罰金新臺幣貳萬元，罰金如易服勞役，以新臺幣壹仟元折算壹日。 扣案如附表二編號1所示子彈貳顆沒收。   2 莊智凱於109年1月間某日，在宜蘭縣壯圍五大園社區前某處，自真實姓名不詳，綽號「水果」之成年男子，取得具殺傷力之子彈2顆、改造手槍1支、屬槍砲主要組成零件之可供組成具殺傷力槍枝使用之已貫通金屬槍管1支及非屬槍砲主要組成零件之金屬滑套、塑膠槍身、金屬彈匣、金屬復進簧桿等物而非法持有之(110年度偵字第103號、110年度偵緝字第232號)  為警於109年12月14日10時35分許，持宜蘭地院核發之搜索票，在宜蘭縣羅東鎮新堡汽車旅館509房內，扣得如附表三所示之物。  1.被告莊智凱於警詢、偵訊、本院羈押訊問、準備程序及審理中之供述（見警E卷第3-13頁、偵D卷第10-12頁、聲羈卷第15-21頁、本院卷第65-67頁、第119-125頁、第233-265頁、第369-400頁）。 2.證人李宛芸、陳家銘、林蔓茹於警詢中之證述（見警E卷第19-27頁、第29-33頁、第35-40頁）。 3.本院109年度聲搜字第569號搜索票、基隆市警察局109年12月14日搜索扣押筆錄、扣押物品目錄表（見警E卷第41頁、第47-57頁）。 4.基隆市警察局槍枝初步檢視報告表、槍枝初步檢視承辦人員履歷資料（見警E卷第69-83頁）。 5.查獲槍枝現場照片（見警E卷第85-89頁） 6.內政部警政署刑事警察局110年4月29日刑鑑字第1100000205號鑑定書（見偵B卷第44-45頁）。 7.內政部111年4月22日內授警字第1110871487號函（見本院卷第309-311頁）。 莊智凱犯非法持有非制式手槍罪，累犯，處有期徒刑伍年肆月，併科罰金新臺幣陸萬元，罰金如易服勞役，以新臺幣壹仟元折算壹日。 扣案如附表編號三編號1、3所示非制式手槍、金屬槍管各壹支均沒收。     3 莊智凱於109年1月間某日，在宜蘭縣壯圍鄉五大園社區前某處，自真實姓名不詳，綽號「水果」之成年男子，取得具傷力之非制式黑色金牛座型手槍1把(含彈匣1個)、子彈4顆及屬槍砲主要組成零件之可供組成具殺傷力槍枝使用之已貫通金屬槍管1支及非屬槍砲主要組成零件之金屬滑套、金屬槍身、金屬彈匣、金屬護木及金屬擊錘等物。(110年度偵字第4474號)  為警於110年6月21日11時46分許，持宜蘭地院核發之搜索票，在宜蘭縣○○鄉○○路0段000號2樓202室、宜蘭縣○○鎮○○○路00000號執行搜索後，扣得如附表四所示之物。  1.被告莊智凱於警詢、偵訊、本院羈押訊問、準備程序及審理中之供述（見警F卷第1-4頁、偵A卷第147-149頁、聲羈卷第15-21頁、本院卷第65-67頁、第119-125頁、第233-265頁、第369-400頁）。 2.本院110年度搜搜字第223號搜索票、宜蘭縣政府警察局刑事警察大隊110年6月21日搜索扣押筆錄、扣押物品目錄表（見警F卷第8-15頁）。 3..宜蘭縣政府警察局槍枝初步檢視報告表、槍枝初步檢視承辦人員履歷資料（見警F卷第23-25頁）。 4.查獲槍枝現場照片（警F卷第26-27頁） 5.內政部警政署刑事警察局110年8月30日刑鑑字第000000000號鑑定書、110年10月12日刑鑑字第1108010942號函（見偵E卷第78-81頁、第95頁）。 6.內政部111年4月22日內授警字第1110871487號函（見本院卷第309-311頁）。 莊智凱犯非法持有非制式手槍罪，累犯，處有期徒刑伍年肆月，併科罰金新臺幣陸萬元，罰金如易服勞役，以新臺幣壹仟元折算壹日。 扣案如附表四編號1、3所示非制式手槍、金屬槍管各壹支均沒收。 4 莊智凱承前持有附表編號3所示具殺傷力之非制式黑色金牛座型手槍1把(槍枝管制編號0000000000，含彈匣1個)、子彈之犯意，於109年7月25日14時45分前某時，與林青志相約前往宜蘭縣○○鄉○○○號橋旁某處，並駕駛車號000-0000號搭載曾繁益前往該處。嗣於109年7月25日14時45分前某時許，曾繁益在莊智凱所駕駛停放在之車號000-0000號自小客車上，發覺莊智凱將所持有之附表編號3所示之黑色金牛座型手槍1把(含彈匣等物)置放在上開自小客車排擋桿後方某處，遂趁莊智凱睡覺等待林青志前來之際，將上開黑色金牛座型手槍持有、把玩。嗣林青志於109年7月25日14時45分，駕駛車號000-0000號自小客車抵達下車後，隨即開啟莊智凱所駕駛之上開自小客車駕駛座後方車門甫上車之際，詎曾繁益於把玩上開槍枝時，不慎槍枝走火，子彈由林青志右大腿進入後留在林青志左後方臀部內，致林青志受有右大腿槍傷併陰囊及左臀損傷之傷害（曾繁益涉犯過失傷害罪部分，業經林青志撤回告訴）。經莊智凱緊急駕駛上開自小客車將林青志送醫救治後為警查悉上情。(109年度偵字第6149號、109年度偵字第7581號、110年度偵字第231號) 同上 1.被告曾繁益於警詢、偵訊、本院準備程序及審判中之供述（見警B卷第1-6頁、警D卷第16-17頁、偵A卷第15-19頁、第58-58頁背面、第65-65頁背面、第154-155頁、第157-159頁、本院卷第119-125頁、第139-141頁、第233-265頁）。 2.證人即同案被告莊智凱於偵查中之證述（見偵A卷第157-159頁）。 3.證人即告訴人林青志於警詢、偵訊及本院審理中之證述（見警A卷第14-20頁、警D卷第8-9頁、偵A卷第55頁、第147-149頁、第157-159頁、本院卷第235頁）。 4.宜蘭縣政府警察局宜蘭分局109年9月9日偵查報告（見警A卷第1-13頁）。 5.指認犯罪嫌疑人紀錄表、通聯調閱查詢單、案發當日相關人等通訊位置基地台對照圖（見警A卷第40-42頁、第85-117頁、警D卷第198頁）。 6.林青志與莊智凱LINE對話紀錄翻拍照片（見警D卷第70-102頁）。 7.監視錄影翻拍照片、現場照片及取出之彈頭照片（見警D卷第58-65頁）。 8.林青志之國立陽明大學急診病歷、宜蘭仁愛醫院診斷證明書（見警A卷第34-39頁）。 9.車號000-0000號車輛詳細資料報表（見警B卷第91頁）。 10.法務部調查110年8月25日調科參字第11003232920號、第00000000000號鑑定書（見偵A卷第150-151頁）。 曾繁益犯非法持有非制式手槍罪，處有期徒刑貳年陸月，併科罰金新臺幣參萬元，罰金如易服勞役，以新臺幣壹仟元折算壹日。  

附表二：犯罪事實附表一編號1之扣案物說明
編號 扣案物品    鑑定結果 沒收 鑑定結果之依據  沒收之說明 1 子彈3 顆 送鑑子彈3顆，認均係非制式子彈，由金屬彈殼組合直徑約8.9mm金屬彈頭而成，採樣1顆試射，可擊發，認具殺傷力。  子彈貳顆。  內政部警政署刑事警察局109年10月27日刑鑑字第1098011943號鑑定書 ①經採樣試射之非制式子彈1顆，因經試射擊發後，已不具子彈完整結構，失其效能，所留彈頭、彈殼已不具違禁物之性質，無庸宣告沒收。 ②未試射之子彈2顆，係與本件犯罪有關之違禁物，依刑法第38條第1項規定宣告沒收。 2 彈頭6顆、彈殼7顆 認係非制式金屬彈頭、彈殼  同上 未起訴 3  槍枝零組件1包（均非屬槍砲主要組成零件） 送鑑槍枝零組件1包，認分係金屬撞針、金屬護木、金屬彈簧、金屬棒、金屬扳機、金屬擊錘、金屬抓子鉤、金屬滑套固定卡榫、金屬彈匣釋放鈕、金屬螺絲、金屬扳機連桿等物。金屬撞針、金屬扳機非屬公告之槍砲主要組成零件；餘未列入公告之槍砲主要組成零件。 無           ①內政部警政署刑事警察局109年10月27日刑鑑字第1098011943號鑑定書 ②內政部111年4月22日內授警字第1110871487號函 未起訴（經補充理由書更正） 

附表三：犯罪事實附表一編號2之扣案物說明
編號  扣案物品    鑑定結果 沒收 鑑定結果之依據  沒收之說明 1      非制式手槍1支(槍枝管制編號0000000000)  送鑑手槍1枝（槍枝管制編號0000000000），認係非制式手槍，由仿手槍外型製造之槍枝，組装已貫通之金屬槍管而成，擊發功能正常，可供擊發適用子彈使用，認具殺傷力。 非制式手槍壹支   內政部警政署刑事警察局110年4月29日刑鑑字第1100000205號鑑定書 係與本件犯罪有關之違禁物，依刑法第38條第1項規定宣告沒收。   2 子彈2顆 其中1顆，研判係口徑9x19mm制式子彈，經試射，可擊發;其中1顆，認係非制式子彈，由金屬彈殼組合直徑約9.0mm金屬彈頭而成，經試射，可擊發，認均具殺傷力之事實。 無 同上  經採樣試射之非制式子彈2顆，因經試射擊發後，已不具子彈完整結構，失其效能，所留彈頭、彈殼已不具違禁物之性質，無庸宣告沒收。 3  槍枝零組件1包 （僅金屬槍管1支屬槍砲主要組成零件）  送鑑手搶1技（槍枝編號0000000000），認係非制式手槍，由仿GLOCK廠23型手槍外型製造之槍枝，組裝已貫通之金屬槍管而成，經操作檢視，欠缺撞針等物，無法供擊發子彈使用，依現狀，認不具殺傷力。前揭槍枝內已貫通之金屬槍管1支，屬槍砲主要組成零件。 金屬槍管壹支 ①內政部警政署刑事警察局110年4月29日刑鑑字第1100000205號鑑定書 ②內政部111年4月22日內授警字第1110871487號函 係與本件犯罪有關之違禁物，依刑法第38條第1項規定宣告沒收。   金屬滑套、塑膠槍身、金屬彈匣，非屬公告之槍砲主要組成零件；餘金屬復進簧、金屬復進簧桿等零件，均未列入公告之槍砲主要組成零件。 無  未起訴（經補充理由書更正） 

附表四：犯罪事實附表一編號3之扣案物說明
編號 扣案物品    鑑定結果 沒收 鑑定結果之依據 備註 1 非制式手槍1支(槍枝管制編號0000000000號)  認係非制式手槍，由仿手槍外型製造之槍枝，組裝已貫通之金屬槍管而成，擊發功能正常，可供擊發適用子彈使用，認具殺傷力。 非制式手槍壹支 內政部警政署刑事警察局110年8月30日刑鑑字第000000000號鑑定書  係與本件犯罪有關之違禁物，依刑法第38條第1項規定宣告沒收。 2 子彈4顆（另1顆無殺傷力，不在起訴範圍） 第一次鑑定： 送鑑5顆子彈 ①其中1顆，係口徑9x19mm制式子彈，經試射，可擊發; ②其中2顆，認係非制式子彈，係由口徑9mm制式空包彈組合直徑約8.9mm金屬彈頭而成，經試射，均可擊發; ③其中1顆，認係非制式子彈，由金屬彈殼組合直徑約8.9mm金屬彈頭而成，經試射結果，可擊發)認均具殺傷力之事實。 第二次鑑定： 未試射之2顆子彈經再鑑定： 送鑑子彈（含彈殼）共5顆，其中未試射子彈2顆，依本局110年8月30日刑鑑字第1100068039號鑑定書鑑定結果中分項，再鑑定情形如下： ①1顆（前揭鑑定書鑑定結果②，經試射，可擊發，認具殺傷力。 ②1顆（前揭鑑定書鑑定結果③），經試射，雖可擊發，惟發射動能不足，認不具殺傷力。 無  ①內政部警政署刑事警察局110年8月30日刑鑑字第000000000號鑑定書  ②內政部警政署刑事警察局110年10月12日刑鑑字第1108010942號函  經採樣試射之制式子彈1顆、非制式子彈3顆，因經試射擊發後，已不具子彈完整結構，失其效能，所留彈頭、彈殼已不具違禁物之性質，無庸宣告沒收。 3  槍枝零組件1包 （僅金屬槍管1支，屬槍砲主要組成零件。）  已貫通之金屬槍管1支，屬槍砲主要組成零件。 金屬槍管壹支 ①內政部警政署刑事警察局110年8月30日刑鑑字第000000000號鑑定書 ②政部111年4月22日內授警字第1110871487號函 係與本件犯罪有關之違禁物，依刑法第38條第1項規定宣告沒收。   金屬滑套、塑膠槍身、金屬彈匣、金屬擊錘，非屬公告之槍砲主要組成零件；金屬護木，未列入公告之槍砲主要組成零件。   未起訴（經補充理由書更正） 

附件：卷宗名稱及簡稱索引
編號 卷宗名稱 簡稱 1 警蘭偵字第1090025152號 警A卷 2 警蘭偵字第1090027342號 警B卷 3 警蘭偵字第1090027482號 警C卷 4 警蘭偵字第1090033245號   警D卷 5 基隆市警察局第74311號   警E卷 6 警刑偵三字第1100032474號 警F卷 7 警刑偵三字第1100032497號 警G卷 8 109年度偵第6149號 偵A卷 9 109年度偵第6150號 偵B卷 10 109年度偵第7581號 偵C卷 11 110年度偵第103號 偵D卷 12 110年度偵第4474 號 偵E卷 13 110年度他字第721號 （他卷）